臺灣彰化地方法院刑事簡易判決　　　　 100年度簡字第1253號
公　訴　人　臺灣彰化地方法院檢察署檢察官
被　　　告　林坤成
　　　　　　王敬熒
　　　　　　阮信勳
　　　　　　邱萬得
　　　　　　葉愷豐
　　　（原名葉天來）
　　　　　　阮明傳
　　　　　　梁瑞鵬
上列被告等因賭博案件，經檢察官提起公訴（100 年度偵字第13
42號），而被告自白犯罪，本院認為宜逕以簡易判決處刑，並判
決如下：
    主  文
林坤成共同意圖營利，聚眾賭博，處有期徒刑肆月，如易科罰金
，以新臺幣壹仟元折算壹日。緩刑貳年，緩刑期間付保護管束，
並應向指定之政府機關、政府機構、行政法人、社區，或其他符
合公益目的之機構或團體，提供陸拾小時之義務勞務。扣案之新
臺幣壹萬柒仟柒佰元、記帳本壹本、黑色包包壹個、無線電參臺
、新臺幣壹仟元及天九牌壹副、紙牌壹副、骰子壹罐均沒收。
王敬熒犯賭博罪，處罰金新臺幣貳仟元，如易服勞役，以新臺幣
壹仟元折算壹日。扣案之天九牌壹副、紙牌壹副、骰子壹罐均沒
收。
阮信勳犯賭博罪，處罰金新臺幣貳仟元，如易服勞役，以新臺幣
壹仟元折算壹日。扣案之賭資新臺幣伍萬元及天九牌壹副、紙牌
壹副、骰子壹罐均沒收。
邱萬得犯賭博罪，處罰金新臺幣貳仟元，如易服勞役，以新臺幣
壹仟元折算壹日。扣案之賭資新臺幣參仟元及天九牌壹副、紙牌
壹副、骰子壹罐均沒收。
葉愷豐犯賭博罪，處罰金新臺幣參仟元，如易服勞役，以新臺幣
壹仟元折算壹日。扣案之賭資新臺幣壹仟元及天九牌壹副、紙牌
壹副、骰子壹罐均沒收。
阮明傳犯賭博罪，處罰金新臺幣貳仟元，如易服勞役，以新臺幣
壹仟元折算壹日。扣案之賭資新臺幣貳仟元及天九牌壹副、紙牌
壹副、骰子壹罐均沒收。
梁瑞鵬犯賭博罪，處罰金新臺幣肆仟元，如易服勞役，以新臺幣
壹仟元折算壹日。扣案之天九牌壹副、紙牌壹副、骰子壹罐均沒
收。
    犯罪事實及理由
一、犯罪事實部分：
    唐明暘、林坤成、施坤定共同基於意圖營利供給賭博場所及
    聚眾賭博之犯意聯絡，由唐明暘以每月新臺幣（下同）6 千
    元之代價，承租彰化縣和美鎮○○里○○路123 巷22號對面
    房屋，並自民國100 年2 月2 日起至同年2 月3 日止，提供
    該租屋處作為供公眾出入之賭博場所，並提供天九牌、骰子
    、紙牌等賭博器具，另由林坤成在該賭博場所從事記帳工作
    ，由施坤定負責在該賭博場所1 樓處把風。適於同年2 月3
    日，阮秀石、王敬熒、阮信勳、吳俊興、邱萬得、葉愷豐、
    林明鴻、阮充閭、阮慶封、阮盛德、阮明傳、梁瑞鵬等人先
    後前往上址，渠等均明知不得在公眾得出入之場所賭博財物
    ，竟分別基於賭博之犯意，在上開供公眾出入之場所，以前
    述天九牌、骰子、紙牌等物為賭具，由阮秀石作莊，由莊家
    發4 張天九牌予吳俊興、阮信勳及邱萬得等閒家，以1 比1
    之賠率比較點數大小論輸贏，而王敬熒、葉愷豐、林明鴻、
    阮充閭、阮慶封、阮盛德、阮明傳、梁瑞鵬等人則可自由選
    擇莊家或閒家下注，若所下注之一方點數較大，亦可以1 比
    1 之賠率贏得賭金，又每回贏家須另外支付抽頭金（下注1
    千元無須支付抽頭金，下注3 千元須支付100 元抽頭金，下
    注5 千元須支付200 元抽頭金，下注1 萬元須支付400 元抽
    頭金，以此類推）予唐明暘，又所收取之抽頭金，由唐明暘
    分得4 成，其餘由林坤成、施坤定平分。嗣於100 年2 月3
    日晚間9 時許，為警持本院核發之搜索票，在上址當場查獲
    唐明暘、林坤成、施坤定、阮秀石、王敬熒、阮信勳、吳俊
    興、邱萬得、葉愷豐、林明鴻、阮充閭、阮慶封、阮盛德、
    阮明傳、梁瑞鵬、柯永富、阮聰傑等人，並扣得如附表所示
    之物，而查悉上情【阮秀石、吳俊興、林明鴻、阮充閭、阮
    慶封、阮盛德另經本院判決在案；唐明暘、施坤定另為審結
    ；柯永富、阮聰傑另經檢察官為不起訴處分】。
二、本案證據：
  (一)被告林坤成、王敬熒、阮信勳、邱萬得、葉愷豐、阮明傳、
    梁瑞鵬之自白。
  (二)證人即同案被告唐明暘、施坤定、阮秀石、吳俊興等人於警
    詢及偵查中之證述。
  (三)現場位置圖1 份。
  (四)彰化縣警察局和美分局扣押物品目錄表1 份。
  (五)現場蒐證照片24張。
  (六)扣案如附表所示之物品。
三、核被告林坤成所為，係犯刑法第268 條前段之意圖營利供給
    賭博場所及同條後段之意圖營利聚眾賭博罪；被告王敬熒、
    阮信勳、邱萬得、葉愷豐、阮明傳、梁瑞鵬所為，均係犯刑
    法第266 條第1 項前段之賭博罪。被告林坤成與共犯唐明暘
    、施坤定就上開圖利賭博犯行，互有犯意聯絡及行為分擔，
    應為共同正犯。被告林坤成以一行為，觸犯刑法第268 條前
    段及同條後段之罪，為想像競合犯，應從一重之意圖營利聚
    眾賭博罪處斷。爰審酌被告等人之素行【被告林坤成、王敬
    熒、阮信勳、邱萬得、阮明傳均無成年犯罪前科，被告葉愷
    豐有違反水污染防治法之前科（判處5 月、緩刑3 年），被
    告梁瑞鵬有賭博前科（判處罰金銀元2000元）】，所犯已助
    長賭風，惟賭博規模不大、時間不長，暨考量渠等之智識程
    度、生活狀況、犯罪之動機、目的、手段，及犯後均坦承犯
    行、態度良好等一切情狀，分別量處如主文所示之刑，並諭
    知被告林坤成易科罰金之折算標準，及就被告王敬熒、阮信
    勳、邱萬得、葉愷豐、阮明傳、梁瑞鵬等人諭知易服勞役之
    折算標準，以資懲儆。
四、又查被告林坤成前案徒刑執行完畢後（75年3 月間，少年時
    犯罪），5 年以內未曾因故意犯罪受有期徒刑以上刑之宣告
    ，其因幼子腦內出血（疑腦部病變），醫藥費用極高，致其
    生活狀況不佳（參卷附診斷證明書等文件），一時失慮致觸
    法網，並於犯後坦承犯行，深具悔意，經此偵查及審判程序
    後，應知所戒慎而無再犯之虞，本院因認對其所宣告之刑以
    暫不執行為適當，爰依刑法第74條第1 項第2 款之規定，分
    別宣告如主文所示之緩刑期間，以啟自新。暨斟酌被告林坤
    成於本案之犯罪情節，認被告林坤成守法觀念顯有不足，為
    促使其於緩刑期間內，深知戒惕，且導正其行為與法治之正
    確觀念，併依刑法第74條第2 項第5 款之規定宣告其於緩刑
    期間內，向指定之政府機關、政府機構、行政法人、社區或
    其他符合公益目的之機構或團體，提供如主文所示之義務勞
    務，並依刑法第93條第1 項第2 款之規定，諭知於緩刑期間
    付保護管束。
五、沒收部分：
  (一)扣案之1 萬7,700 元、記帳本1 本、黑色包包1 個、無線電
    3 臺、1,000 元（即如附表編號1-5 所示）分別係抽頭金（
    犯罪所得）及經營賭場使用之物（犯罪所用），且係屬共犯
    唐明暘所有之物，或屬被告林坤成、唐明暘、施坤定等人所
    有之物，爰依刑法第38條第1 項第2 款、第3 款之規定併予
    宣告沒收。
  (二)扣案之天九牌1 副、紙牌1 副、骰子1 罐（即如附表編號6-
    8 所示）均係當場賭博之器具，應依刑法第266 條第2 項宣
    告沒收。
  (三)扣案之賭資5 萬元（即如附表編號10所示）為被告阮信勳所
    有，並供其賭博犯罪預備之物，業據被告供明在卷（參附表
    所示卷證出處），爰依刑法第38條第1 項第2 款之規定併予
    宣告沒收。
  (四)扣案之賭資3000元（即如附表編號12所示）為被告邱萬得所
    有，並供其賭博犯罪預備之物，業據被告供明在卷（參附表
    所示卷證出處），爰依刑法第38條第1 項第2 款之規定併予
    宣告沒收。
  (五)扣案之賭資1000元（即如附表編號14所示）為被告葉愷豐所
    有，並供其賭博犯罪預備之物，業據被告供明在卷（參附表
    所示卷證出處），爰依刑法第38條第1 項第2 款之規定併予
    宣告沒收。
  (六)扣案之賭資2000元（即如附表編號19所示）為被告阮明傳所
    有，並供其賭博犯罪預備之物，業據被告供明在卷（參附表
    所示卷證出處），爰依刑法第38條第1 項第2 款之規定併予
    宣告沒收。
  (七)其餘扣案物品並非屬當場賭博之器具或在賭檯處之財物，非
    得依刑法第266 條第2 項宣告沒收，其中屬供犯罪所用或犯
    罪預備之物，應於其他各該同案被告所犯罪名項下諭知沒收
    ，尚無從於本案被告林坤成、王敬熒、阮信勳、邱萬得、葉
    愷豐、阮明傳、梁瑞鵬所犯賭博罪名項下宣告併予宣告沒收
    ；又其餘扣案之現金，被告等人否認係供賭博之賭資，亦無
    積極證據足資認定確與渠等本案賭博犯罪有關聯，尚不得併
    予宣告沒收，併此敘明。
六、依刑事訴訟法第449 條第2 項、第450 條第1 項、第454 條
    第1 項，刑法第28條、第268 條、第266 條第1 項前段、第
    2 項、第55條、第41條第1 項前段、第42條第3 項、第38條
    第1 項第2 款、第3 款、第74條第1 項第2 款、第2 項第5
    款、第93條第1 項第2 款，刑法施行法第1 條之1 ，逕以簡
    易判決處刑如主文。
中    華    民    國   100    年    8     月    4     日
                        刑事第七庭    法  官  郭麗萍
以上正本證明與原本無異。
如不服本判決，應於判決送達後10日內，向本院提出上訴狀（須
敘述具體理由，並附繕本，上訴狀勿逕送上級法院）。
中    華    民    國   100    年    8     月    4     日
                                      書記書  吳冠慧
【附錄本案論罪科刑法條全文】
中華民國刑法第268條
意圖營利，供給賭博場所或聚眾賭博者，處3 年以下有期徒刑，
得併科3 千元以下罰金。
中華民國刑法第266條
在公共場所或公眾得出入之場所賭博財物者，處1 千元以下罰金
。但以供人暫時娛樂之物為賭者，不在此限。
當場賭博之器具與在賭檯或兌換籌碼處之財物，不問屬於犯人與
否，沒收之。
 附表：扣押物品【單位：新臺幣（元）】
┌──┬──────┬───┬──────────────┬───────┐
│編號│扣押物品    │所有人│備註                        │卷證出處      │
├──┼──────┼───┼──────────────┼───────┤
│1   │1萬7,700元  │唐明暘│抽頭金（犯罪所得）          │警卷第10-12 、│
│    │            │      │                            │17-18 頁      │
├──┼──────┼───┼──────────────┼───────┤
│2   │記帳本1本   │唐明暘│賭場記帳使用（犯罪所用）    │同上          │
├──┼──────┼───┼──────────────┼───────┤
│3   │黑色包包1 個│唐明暘│置放抽頭金使用（犯罪所用）  │同上          │
├──┼──────┼───┼──────────────┼───────┤
│4   │無線電3臺   │唐明暘│賭場聯絡使用（犯罪所用）    │同上          │
├──┼──────┼───┼──────────────┼───────┤
│5   │1,000 元    │唐明暘│抽頭金（犯罪所得）          │同上          │
├──┼──────┼───┼──────────────┼───────┤
│6   │天九牌1 副  │唐明暘│賭博器具                    │同上          │
├──┼──────┼───┼──────────────┼───────┤
│7   │紙牌1副     │唐明暘│賭博器具                    │同上          │
├──┼──────┼───┼──────────────┼───────┤
│8   │骰子1罐     │唐明暘│賭博器具                    │同上          │
├──┼──────┼───┼──────────────┼───────┤
│9   │4萬元       │阮秀石│2 萬元賭資（預備供賭博之用）│本院卷第127 頁│
│    │            │      ├──────────────┤反面          │
│    │            │      │2 萬元否認供賭博之用        │              │
├──┼──────┼───┼──────────────┼───────┤
│10  │7萬元       │阮信勳│5 萬元賭資（預備供賭博之用）│100 偵1342號卷│
│    │            │      ├──────────────┤第109 頁      │
│    │            │      │2 萬元否認供賭博之用        │              │
├──┼──────┼───┼──────────────┼───────┤
│11  │700 元      │吳俊興│賭資（預備供賭博之用）      │警卷第48頁    │
├──┼──────┼───┼──────────────┼───────┤
│12  │3,000 元    │邱萬德│賭資（預備供賭博之用）      │警卷第54頁    │
├──┼──────┼───┼──────────────┼───────┤
│13  │2萬3,700元  │柯永富│不起訴處分                  │100 偵1342號卷│
│    │            │      │                            │第170-171 頁  │
├──┼──────┼───┼──────────────┼───────┤
│14  │1,000 元    │葉愷豐│賭資（預備供賭博之用）      │警卷第67頁反面│
│    │            │      │                            │、本院卷第88頁│
├──┼──────┼───┼──────────────┼───────┤
│15  │3,400 元    │吳玉雲│吳玉雲為林明鴻之妻，扣案現金│本院卷第88頁  │
│    │            │      │林明鴻否認為其所有且預備供賭│              │
│    │            │      │博之用。                    │              │
├──┼──────┼───┼──────────────┼───────┤
│16  │1萬4,400元  │梁瑞鵬│否認供賭博之用              │100 偵1342號卷│
│    │            │      │                            │第126 頁、本院│
│    │            │      │                            │卷第89頁      │
├──┼──────┼───┼──────────────┼───────┤
│17  │2 萬2,100元 │阮充閭│否認供賭博之用              │警卷第102 頁、│
│    │            │      │                            │本院卷第88 頁 │
│    │            │      │                            │反面          │
├──┼──────┼───┼──────────────┼───────┤
│18  │1萬4,800元  │阮充閭│賭資（預備供賭博之用）      │警卷第102 頁、│
│    │            │阮慶封│                            │100 偵1342 號 │
│    │            │阮盛德│                            │卷第119 頁、本│
│    │            │      │                            │院卷第88頁反面│
├──┼──────┼───┼──────────────┼───────┤
│19  │2,000元     │阮明傳│賭資（預備供賭博之用）      │100 偵1342號卷│
│    │            │      │                            │第134 頁、本院│
│    │            │      │                            │卷第88頁反面  │
└──┴──────┴───┴──────────────┴───────┘